---
output: rmarkdown::html_vignette
vignette: >
  %\VignetteIndexEntry{Sobol sequences with better two-dimensional projections}
  %\VignetteEngine{knitr::rmarkdown}
  \usepackage[utf8](inputenc)
---

Low WAFOM Sobol Sequence
------------------------

森信輔による修士論文「数値積分のためのQMC点集合の設計,探索およびその有効性」において
述べられた方法で探索された「Sobol sequence に基づくLow WAFOM Sequence」を
Rに移植したもの。

このR版は座標値ゼロを返さず,代わりにゼロに近い値$2^-64$を返す。

このプロジェクトは部分的にJST CRESTのサポートを受けています。

Reference
---------
* Shinsuke Mori,
  "Suuchi Sekibun no tameno QMC Ten Shuugou no Sekkei, Tansaku,
  oyobi sono Yuukousei",
  Master's Thesis, 2017.
* Ryuichi Ohori,
  "Efficient Quasi Monte Carlo Integration by Adjusting the
  Derivation-sensitivity Parameter of Walsh Figure of Merit",
  Master's Thesis, 2015.
* S. Harase and R. Ohori,
  "A search for extensible low-WAFOM point sets",
  arXiv preprint, arXiv:1309.7828, (2013),
  [https://arxiv.org/abs/1309.7828](https://arxiv.org/abs/1309.7828).
* M. Matsumoto and R. Ohori,
  "Walsh Figure of Merit for Digital Nets: An Easy Measure
  for Higher Order Convergent QMC",
  Springer International Publishing, Cham, 2016, pp. 143-160.
* M. Matsumoto, M. Saito, and K. Matoba,
  "A computable figure of merit for quasi-Monte Carlo point sets",
  Mathematics of Computation, 83 (2014), pp. 1233-1250.
* S. Joe and F. Y. Kuo,
  "Constructing Sobol sequences with better two-dimensional projections",
  SIAM J. Sci. Comput. 30, 2635-2654 (2008).

Sample
------
Low WAFOM Sobol Sequenceの使用可能な次元を取得する。
```{r}
library(LowWAFOMSobol)
lowWAFOMSobol.dimMinMax()
```

Low WAFOM Sobol Sequenceの使用可能なF2次元を取得する。
```{r}
lowWAFOMSobol.dimF2MinMax(10)
```

そして点集合を取得する。次元をsとすると、各点は$(0,1)^s$に属する。
返却された行列の各行はs-次元の点の一つを示している。
```{r}
s <- 4
m <- 10
c <- 2^m
mat <- lowWAFOMSobol.points(dimR=s, dimF2=m, count=c)
mat[1,]
```

デジタルシフトされた点集合を取得する。
```{r}
s <- 4
m <- 10
c <- 2^m
mat <- lowWAFOMSobol.points(dimR=s, dimF2=m, count=c, digitalShift=TRUE)
mat[1,]
```
